臺灣雲林地方法院民事簡易裁定
110年度虎簡調字第157號
聲  請  人
即  原  告  台新國際商業銀行股份有限公司

法定代理人  尚瑞強  


上列聲請人即原告與相對人即被告曾誌煌等間請求塗銷土地所有
權移轉登記等事件，本院裁定如下：
    主  文
原告之訴駁回。
訴訟費用由原告負擔。
    理  由
一、原告之訴，有民事訴訟法第249條第1項所列各款情形之一，
    依其情形可以補正者，審判長應定期間命其補正，民事訴訟
    法第249條第1項有明文規定。上開規定依同法第436條第2項
    規定，於簡易程序適用之。另依民法第1151條規定，各繼承
    人對於遺產全部為公同共有，因公同共有關係而需對共有人
    為權利之主張，屬固有必要共同訴訟，有合一確定之必要。
    又民法第1164條所定之遺產分割，係以遺產為一體，整個的
    為分割，除有特別情事外，不得分別以遺產中個別財產為分
    割之對象，故遺產分割方法應對全部遺產整體為之，自不得
    僅就一部遺產分割協議為撤銷。
二、本件聲請人即原告起訴，請求撤銷相對人即被告曾誌煌等繼
    承人就被繼承人曾銘訓所遺雲林縣○○鄉○○段000○000○000地
    號土地所為遺產分割協議債權行為及分割繼承之物權行為，
    依上開說明，自應以被繼承人曾銘訓之全體繼承人為共同被
    告，並以繼承人所為分割之全部遺產為撤銷標的。惟原告起
    訴狀僅列部分繼承人即曾誌煌、李＊＊為被告，復未以繼承人
    所為分割之全部遺產為撤銷標的，本院已命原告於文到14日
    內提出上開土地之第一類登記謄本、被繼承人曾銘訓除戶謄
    本、繼承系統表、繼承人最新戶籍謄本，並出具載有正確被
    告姓名、住所及訴之聲明之起訴狀，按對造人數提出繕本，
    且闡明如未以全部繼承人為被告，且未以同次分割之全部遺
    產為撤銷標的，可能有訴不合法之情形，該補正通知業於民
    國110年7月2日送達原告，惟原告除於110年7月12日補正部
    分上開土地之第一類登記謄本、於110年7月30日補正被繼承
    人曾銘訓除戶謄本、繼承系統表及繼承人戶籍謄本，並將被
    告李＊＊更正為李秋英外，其餘迄未補正完全，然原告既取得
    被繼承人曾銘訓之全體繼承人戶籍謄本，而本院業已調取繼
    承人所為分割繼承登記相關卷宗在卷，原告補正應無困難，
    其逾期未補正，其訴難認為合法，應予駁回。
三、依民事訴訟法第249條第1項第6款、第95條、第78條，裁定
    如主文。
中　　華　　民　　國　　110 　年　　8 　　月　　2 　　日
                  虎尾簡易庭  法  官  黃麗文
以上正本係照原本作成。
如不服本裁定，應於裁定送達後10日內向本院提出抗告狀，並繳
納抗告費新臺幣1,000元。
中　　華　　民　　國　　110 　年　　8 　　月　　2 　　日
                              書記官  曾鈺仁